【裁判字號】    98,秩抗,1
【裁判日期】    980112
【裁判案由】    違反社會秩序維護法
【裁判全文】
臺灣臺北地方法院普通庭裁定           98年度秩抗字第1號
抗  告  人
即被移送人  甲○○
上列抗告人因違反社會秩序維護法案件，不服本院臺北簡易庭於
民國九十七年十二月四日所為九十七年度北秩易字第一三號裁定
，提起抗告，本院普通庭裁定如下：
      主  文
抗告駁回。
      理  由
一、本件抗告意旨如附件抗告狀所載。
二、按罰鍰應於裁處確定之翌日起十日內完納。罰鍰逾期不完納
    者，警察機關得聲請易以拘留，社會秩序維護法第二十條第
    一項、第三項分別定有明文。又罰鍰易以拘留，以新台幣三
    百元以上九百元以下折算一日。但易以拘留期間不得逾五日
    。罰鍰總額折算逾五日者，以罰鍰總額與五日之日數比例折
    算。易以拘留不滿一日之零數不算，社會秩序維護法第二十
    一條第一項、第二項亦分別規定甚明。
三、抗告人即被移送人甲○○因有於民國九十七年八月二十四日
    十時三十分許，在臺北市○○區○○路五段九一巷一二弄二
    之八號「寶徠花園大樓」前，大聲喧鬧謾罵「陳水扁，你知
    羞恥嗎？」、「陳水扁，你拿那麼多錢去國外呀」等語，經
    臺北市政府警察局信義分局員警到場多次口頭勸導禁止，仍
    不聽從，違反社會秩序維護法第七十二條第一款規定之事實
    ，經臺北市政府警察局信義分局於九十七年八月二十四以北
    市警信分秩字第０九七三一九０六四００號違反社會秩序維
    護法案件處分書裁處罰鍰新臺幣三千元，經抗告人向本院聲
    請異議後，經本院於九十七年九月四日以九十七年度北秩聲
    字第一五號裁定駁回，同年月二十九日確定，並由臺北市政
    府警察局信義分局通知應於九十七年九月三十日起至同年十
    月十日止之期間內繳納罰鍰。嗣因抗告人未於上開期間內繳
    納罰鍰，經臺北市政府警察局信義分局向本院聲請易以居留
    ，經本院臺北簡易庭於九十七年十二月四日以九十七年度北
    秩易字第一三號裁定易以拘留三日在案，此有臺北市政府警
    察局信義分局上開處分書及本院上開裁定各一份在卷可稽。
    是抗告人上開違反社會秩序維護法第七十二條第一款規定及
    經裁處罰鍰新臺幣三千元確定後，未於上開繳納期間內繳納
    罰鍰之事實，既堪認定，則原裁定依社會秩序維護法第二十
    一條第一項、第二項規定，裁定易以拘留三日，經核認事用
    法均無違誤。抗告人仍執言指摘原裁定不當，為無理由，應
    予駁回。
據上論斷，應依社會秩序維護法第九十二條，刑事訴訟法第四百
十二條，裁定如主文。
中    華    民    國    98    年    1     月    12    日
                        臺灣臺北地方法院刑事普通庭
                            審判長法  官  廖紋妤
                                  法  官  邱蓮華
                                  法  官  吳麗英
上正本證明與原本無異。
本裁定不得抗告。
                                  書記官  田華仁
中    華    民    國    98    年    1     月    12    日


司法院資訊處製作；財團法人民間司法改革基金會備份。
